【裁判字號】    99,訴,972
【裁判日期】    990830
【裁判案由】    違反毒品危害防制條例等
【裁判全文】
臺灣臺南地方法院刑事判決               99年度訴字第972號
公  訴  人  臺灣臺南地方法院檢察署檢察官
被      告  甲○○
上列被告因違反毒品危害防制條例等案件，經檢察官提起公訴（
99年度毒偵字第534號、99年度偵字第4869號），被告於本院準
備程序中就被訴事實為有罪之陳述，本院合議庭裁定由受命法官
獨任進行簡式審判程序，判決如下：
    主  文
甲○○施用第一級毒品，累犯，處有期徒刑拾月，扣案第一級毒
品海洛因壹小包(含袋重零點陸貳公克)沒收銷燬之；又犯竊盜罪
，累犯，處有期徒刑參月。應執行有期徒刑壹年，扣案第一級毒
品海洛因壹小包(含袋重零點陸貳公克)沒收銷燬之。
    事實及理由
一、犯罪事實：(一)甲○○因其所有之D3-2200號自小客車牌照遭
    註銷，竟意圖為自己不法之所有，於民國99年1月9日16時許
    ，在臺南市安南區總頭寮工業區之某汽車回收場，竊取丙○
    ○所有而於不詳時間在臺南市○○路○段112巷內遭竊之UT-6
    418號自小客車車牌2面，得手後懸掛於渠車牌遭註銷之前揭
    自小客車使用。迨同年3月13日14時50分許，甲○○駕駛前
    揭自小客車，搭載不知情之戈林，行經臺南市○區○○街與
    興隆路口時為警查獲，並扣得上開UT-6418號自小客車車牌2
    面。(二)甲○○前因施用第一級毒品海洛因案件，經本院以90
    年度毒聲字第2523號裁定令入戒治處所施以強制戒治，於91
    年12月7日交付保護管束期滿，由臺灣臺南地方法院檢察署
    檢察官於91年12月12日，以91年度戒毒偵字第412號不起訴
    處分確定。詎施某又於強制戒治後五年內之自96年10月初起
    至97年5月14日止，在其位於臺南市○○區○○路2段483巷
    30號住處等處，以針筒注射之方式施用第一級毒品海洛因。
    嗣於97年5月15日上午11時30分許親自至臺南市警察局第三
    分局自首，經檢察官查明甲○○前於95年5月10日，曾至行
    政院衛生署指定之藥癮戒治機構即行政院衛生署嘉南療養院
    接受美沙酮（METHADONE）替代療法治療，並自同日起開始
    服藥，施某係於上開美沙酮替代療法治療中之97年5月15日
    被查獲犯毒品危害防制條例第10條第1項之罪，且係治療中
    首次被查獲，故依毒品危害防制條例第21條第2項前段規定
    ，對施某為不起訴之處分。詎料甲○○仍未戒除毒癮，又於
    99年3月10日23時許，在臺南市○○區○○路2段483巷30號
    住處，以針筒注射之方式施用第一級毒品海洛因，為警於查
    獲上開竊盜車牌案時，由渠駕駛之自小客車內起出第一級毒
    品海洛因1小包（含袋重0.62公克），而查出上情。案經臺
    南市警察局第六分局報告臺灣臺南地方法院檢察署檢察官偵
    查起訴。
二、本件被告甲○○所犯均係死刑、無期徒刑、最輕本刑為3年
    以上有期徒刑以外之罪，其於準備程序中就被訴事實為有罪
    之陳述，經法官告知簡式審判程序之旨，並聽取公訴人及被
    告之意見後，認宜為簡式審判程序，依刑事訴訟法第273條
    之1第1項規定，裁定進行簡式審判程序加以審理，則依據刑
    事訴訟法第273條之2、同法第159條第2項之規定，不適用傳
    聞法則有關限制證據能力之相關規定；並得依同法第310條
    之2之準用同法第454條之規定製作略式判決書（僅記載「證
    據名稱」），合先敘明。
三、前項犯罪事實，有下列事證足資證明：
  (一)被告於警詢、偵訊中及本院準備程序中之自白。
  (二)臺南市警察局第六分局調查甲○○涉嫌毒品案送驗尿液及年
    籍對照表、採尿同意書、長榮大學確認報告、扣押筆錄、扣
    押物品目錄表、贓物認領保管單各1紙。
  (三)卷附臺灣高等法院被告全國前案紀錄表。
四、查海洛因係屬毒品危害防制條例第2條第2項第1款所列之第
    一級毒品，核被告所為，係犯毒品危害防制條例第10條第1
    項之施用第一級毒品罪及刑法第320條第1項竊盜罪。上開二
    罪間，犯意各別，行為互殊，應分論併罰。再被告有如犯罪
    事實欄所載科刑及執行完畢之前科紀錄，此有卷附臺灣高等
    法院被告全國前案紀錄表可稽，其於5年以內再故意犯本件
    有期徒刑以上之罪，均為累犯，依法加重其刑。爰審酌被告
    前曾因施用毒品案件經觀察勒戒治程序後，仍未能徹底戒除
    毒癮，又因施用第一級毒品海洛因，經檢察官為不起訴處分
    後仍舊因心志不堅，復犯本件之罪，顯見其戒癮之意志力尚
    薄弱；另被告貪圖一時方便，任意竊盜資源回收廠內之車牌
    供自己施用，顯見欠缺對於他人財產權之尊重，惟犯後坦承
    犯行態度良好，所竊取之車牌價值不高等一切情狀，分別量
    處如主文所示之刑，並定其應執行之刑。扣案第一級毒品海
    洛因1小包(含袋重零點陸貳公克)，為被告所有，亦據被告
    供承在卷，爰依毒品危害防制條例第18條第1項前段規定，
    併予宣告沒收銷燬之（其包裝因包覆該毒品，其上顯留有該
    毒品之殘渣，衡情自難與之剝離，當應整體視之為毒品，連
    同該包裝併予宣告沒收銷燬之）。
五、依刑事訴訟法第299條第1項前段、第273條之1第1項、第310
    條之1，毒品危害防制條例第10條第1項、第18條第1項前段
    ，刑法第11條前段、第320條第1項、第47條第1項、第51條
    第5款，判決如主文。
本案經檢察官乙○○到庭執行職務。
中    華    民    國    99    年    8     月    30    日
                  刑事第一庭    法  官  鄭銘仁
以上正本證明與原本無異。
如不服本判決應於收受本判後10日內向本院提出上訴書狀，並應
敘述具體理由。其未敘述上訴理由者，應於上訴期間屆滿後20日
內向本院補提理由書狀（均須按他造當事人之人數附繕本）「切
勿逕送上級法院」。
                                書記官  郭勝華
中    華    民    國    99    年    9     月    1     日
附記：
毒品危害防制條例第10條
施用第一級毒品者，處 6 月以上 5 年以下有期徒刑。
施用第二級毒品者，處 3 年以下有期徒刑。

司法院資訊處製作；財團法人民間司法改革基金會備份。
